臺灣彰化地方法院民事裁定　　　　　 100年度消債聲字第23號
聲　請　人
即債務人　　吳金霖
相　對　人
即債權人　　中國信託商業銀行股份有限公司
法定代理人　辜濂松
相　對　人
即債權人　　華南商業銀行股份有限公司
法定代理人　王濬智
代　理　人　黃家洋
相　對　人
即債權人　　匯豐(台灣)商業銀行股份有限公司
法定代理人　李鐘培
相　對　人
即債權人　　陽信商業銀行股份有限公司
法定代理人　林彭郎
相　對　人
即債權人　　日盛國際商業銀行股份有限公司
法定代理人　陳棠
相　對　人
即債權人　　匯誠第二資產管理股份有限公司
法定代理人　王裕南
相　對　人
即債權人　　永豐商業銀行股份有限公司
法定代理人　邱正雄
代　理　人　張簡旭文
相　對　人
即債權人　　三信商業銀行股份有限公司
法定代理人　廖君澤
相　對　人
即債權人　　遠東國際商業銀行股份有限公司
法定代理人　洪信德
相　對　人
即債權人　　台新國際商業銀行股份有限公司
法定代理人　吳清文
上列聲請人即債務人聲請消費者債務清理事件，本院裁定如下：
    主  文
債務人吳金霖不免責。
    理  由
一、按「法院為終止或終結清算程序之裁定確定後，除別有規定
    外，應以裁定免除債務人之債務」；又「法院裁定開始清算
    程序後，債務人有薪資、執行業務所得或其他固定收入，而
    普通債權人之分配總額低於債務人聲請清算前二年間，可處
    分所得扣除自己及依法應受其扶養者所必要生活費用之數額
    者，法院應為不免責之裁定。但債務人證明經普通債權人全
    體同意者，不在此限。」；暨「債務人有下列各款情形之一
    者，法院應為不免責之裁定，但債務人證明經普通債權人全
    體同意者，不在此限：一、於7年內曾依破產法或本條例規
    定受免責。二、隱匿、毀損應屬清算財團之財產，或為其他
    不利於債權人之處分。三、捏造債務或承認不真實之債務。
    四、因浪費、賭博或其他投機行為，致財產顯然減少或負擔
    過重之債務，而生開始清算之原因。五、於清算聲請前1年
    內，已有清算之原因，而隱瞞其事實，使他人與之為交易致
    生損害。六、明知已有清算原因之事實，非基於本人之義務
    ，而以特別利於債權人中之一人或數人為目的，提供擔保或
    消滅債務。七、隱匿、毀棄、偽造或變造帳簿或其他會計文
    件之全部或一部，致其財產之狀況不真確。八、故意於財產
    及收入狀況說明書為不實之記載，或有其他故意違反本條例
    所定義務之行為。」，消費者債務清理條例第132條、第133
    條與第134條分別定有明文。
二、查債務人聲請消費者債務清理之更生事件，前經本院裁定開
    始更生程序，並因程序中債務人未依限提出更生方案，合於
    消費者債務清理條例第53條第1、3項情事，爰由本院裁定開
    始清算程序，經司法事務官進行程序，就清算財團可分配者
    予以分配完畢，裁定清算程序終結，債權人受償比例為百分
    10.1170等情，業經本院核卷屬實。又本院函詢債權人即相
    對人是否予以債務人免責？均係受覆要求不予免責，並提出
    債務人刷卡消費紀錄附卷主張：債務人負債原因大都為大量
    預借現金、加油業、服飾業、手機電話費、大型購物中心、
    量販店、汽車旅館業、餐廳業、珠寶店、精品百貨、旅行社
    、通訊業者比例上眾多，客觀上亦容非生活必要之奢侈消費
    ，殆合於前揭消費者債務清理條例第134條第4款不當消費，
    奢侈浪費等情事，而應為不免責之裁定等語，堪予採取。雖
    債務人函述略以：其並無消費者債務清理條例第133及134條
    情況，應合予免責裁定等語，惟勾稽前述刷卡消費紀錄之時
    間、品項，債務人所述尚難採取，本院核認債務人之行為委
    有因浪費致負擔過重之債務，而生開始清算原因之情形，綜
    上，爰裁定如主文所示。
中    華    民    國    100    年    10   月  4    日
                  民事第三庭    法  官  洪榮謙
以上正本係照原本作成。
如不服本裁定，應於裁定送達後10日內，以書狀向本院提出抗告
，並繳納抗告費用新台幣1千元。
中    華    民    國    100    年    10  月    4   日
                                 書記官  蔡亦鈞